【裁判字號】    97,易,934
【裁判日期】    970722
【裁判案由】    竊盜
【裁判全文】
臺灣士林地方法院刑事判決              97年度易字第934 號
公  訴  人  臺灣士林地方法院檢察署檢察官
被      告  甲○○
            乙○○
上列被告等因竊盜案件，經檢察官提起公訴（97年度偵字第4318
號），本院於準備程序進行中，被告就被訴事實為有罪之陳述，
經裁定由受命法官獨任進行簡式審判程序並判決如下：
    主  文
甲○○共同攜帶兇器竊盜，累犯，處有期徒刑壹年陸月，如附表
甲所示之物均沒收。又共同竊盜，累犯，處有期徒刑陸月。又共
同攜帶兇器竊盜，累犯，處有期徒刑壹年，如附表甲所示之物均
沒收。應執行有期徒刑貳年拾月，如附表甲所示之物均沒收。
乙○○共同攜帶兇器竊盜，累犯，處有期徒刑壹年陸月，如附表
甲所示之物均沒收。又共同竊盜，累犯，處有期徒刑陸月。又共
同攜帶兇器竊盜，累犯，處有期徒刑壹年，如附表甲所示之物均
沒收。應執行有期徒刑貳年拾月，如附表甲所示之物均沒收。
    事實及理由
一、本件犯罪事實及證據除引用檢察官起訴書之記載外，另補充
    如下：
  (一)甲○○於民國93年間，因違反毒品危害防制條例案件，經臺
    灣宜蘭地方法院以93年度訴字第323 號判決應執行有期徒刑
    10月確定，嗣經減刑，於96年7 月16日執行完畢（構成累犯
    ）。
  (二)乙○○有盜匪、違反麻醉藥品管理條例、煙毒、贓物等多項
    前科，另外：
    1.於92年間，因違反毒品危害防制條例案件，經臺灣板橋地
      方法院以92年度訴字第474 號判處有期徒刑8 月確定，刑
      期起算日期為93年7 月3 日，指揮書執畢日期為94年3 月
      2 日。
    2.復於93年間，因違反毒品危害防制條例案件，經臺灣板橋
      地方法院以93年度訴字第437 號判決應執行有期徒刑1 年
      確定，刑期起算日期為94年3 月3 日，指揮書執畢日期為
      95年3 月2 日。
    3.又於93年間，因犯贓物罪，經臺灣板橋地方法院以93年度
      易字第1359號判處有期徒刑5 月確定，刑期起算日期為95
      年3 月3 日，指揮書執畢日期為95年8 月2 日。
    4.另於93年間，因偽造文書案件，經臺灣板橋地方法院以93
      年度簡字第5766號判決有期徒刑4 月確定，刑期起算日期
      為95年7 月3 日，指揮書執畢日期為95年11月2 日。
    5.上開2.3.4.案件經定應執行刑為有期徒刑1 年7 月確定，
      接續1.案件執行結果，於95年3 月24日縮短刑期假釋出監
      付保護管束，於95年7 月15日保護管束期滿未經撤銷視為
      執行完畢（構成累犯）。
  (三)本案犯罪事實，業據被告甲○○、乙○○於本院審理時自白
    不諱（見本院97年6 月24日審判筆錄），核與起訴書所載之
    其他證據一致，足見被告之自白與事實相符，本件事證明確
    ，被告犯行堪以認定，應依法論科。
二、按刑法第321 條第1 項第3 款之攜帶兇器竊盜罪，係以行為
    人攜帶兇器竊盜為其加重條件，此所謂兇器，其種類並無限
    制，凡客觀上足對人之生命、身體、安全構成威脅，具有危
    險性之兇器均屬之，且祇須行竊時攜帶此種具有危險性之兇
    器為已足，並不以攜帶之初有行兇之意圖為必要，最高法院
    著有79年臺上字第5253號判例可資參照。查被告等行竊用之
    剪刀、鉗子及油壓剪等物品皆係鐵製材質，質地堅硬，被告
    持以行竊，客觀上足以對人之生命、身體產生相當之危害，
    性質上屬兇器無疑。核被告甲○○、乙○○就起訴書附表編
    號1 及編號2 所示行為部分，均係犯刑法第321 條第1 項第
    3 款之攜帶兇器竊盜罪；就97年3 月1 日凌晨竊取車牌號碼
    DJ-3051 號自用小貨車部分，係犯刑法第320 條第1 項之竊
    盜罪。查被告2 人分別於97年2 月21日凌晨及97年3 月1 日
    凌晨，於日出前之短短數小時內，在相距不遠之被害人及告
    訴人等住處附近，接續多次在犯罪現場行竊，2 人所為均係
    於時間及空間密接之情況下為之，其係基於包括犯意接續為
    之，各應論以實質上一罪之接續犯。被告2 人間就上開3 次
    竊盜犯行部分，皆有犯意之聯絡及行為之分擔，均為共同正
    犯。被告2 人所犯上開3 次竊盜犯行，犯意各別，行為互殊
    ，犯罪之時、地亦非緊接，非接續而為，應予分論併罰。查
    被告2 人前有本判決事實及理由欄所載之犯罪科刑執行紀錄
    ，此有臺灣高等法院被告前案紀錄表2 份附卷可按，其2 人
    受徒刑之執行完畢後，5 年以內均分別故意再犯本件有期徒
    刑以上之罪，係屬累犯，均應依刑法第47條第1 項之規定，
    各予加重其刑。爰分別審酌被告2 人本案犯有多次竊盜犯行
    ，又為躲避追緝及載運贓物等目的，行竊他人貨車供為犯罪
    工具，其等推由被告甲○○以自備之萬能鑰匙開啟鐵門後，
    復以足供兇器使用之剪刀剪斷電源線，再與被告乙○○共同
    抬起鐵門之方式竊取鐵門之行竊方式為手段，破壞民眾居住
    安寧與生命財產安全，其等2 人不思循正途圖謀生計，竟欲
    不勞而獲竊取他人財物變賣、竊取財物之價值、犯後終知坦
    承犯行，態度良好，並其生活狀況、智識程度、犯罪之動機
    、目的等一切情狀，分別量處如主文所示之刑，並分別定應
    執行之刑。
三、按共同正犯因相互間利用他人之行為，以遂行其犯意之實現
    ，本於責任共同之原則，有關沒收部分，對於共犯間供犯罪
    所用之物，自均應為沒收之諭知（最高法院89年度臺上字第
    6946號裁判意旨參照）。扣案如附表甲所示之物品，均為被
    告甲○○所有、供犯本件加重竊盜罪所用之物，業據被告甲
    ○○供明無訛，依上揭說明，爰依刑法第38條第1 項第2 款
    規定，就被告甲○○、乙○○部分均宣告沒收。
四、另被告2 人各次犯罪時間均非屬中華民國96年罪犯減刑條例
    第2 條所定之96年4 月24日限制時日之前所犯，皆屬不應減
    刑之罪，附此敘明。
五、本院科刑時已審酌被告2 人上揭各項情狀，認就本案犯行判
    處如主文所示之刑即屬適當，故不另適用竊盜犯贓物犯保安
    處分條例相關規定諭知強制工作，附此說明。
六、據上論斷，應依刑事訴訟法第299 條第1 項前段、第273 條
    之1 第1 項、第310 條之2 、第454 條第2 項，刑法第320
    條第1 項、第321 條第1 項第3 款、第28條、第47條第1 項
    、第38條第1 項第2 款、第51條第5 款，刑法施行法第1 條
    之1 ，判決如主文。
七、本案經檢察官張紜瑋到庭執行職務。
八、如不服本判決，應於判決送達後10日內，向本院提出上訴狀
    。
中    華    民    國    97    年    7     月    22    日
                  刑事第五庭法  官  黃潔茹
以上正本證明與原本無異。
                            書記官  柳瑞宗
中    華    民    國    97    年    7     月    22    日
附錄本案論罪科刑法條：
中華民國刑法第320條第 1 項
（普通竊盜罪、竊佔罪）
意圖為自己或第三人不法之所有，而竊取他人之動產者，為竊盜
罪，處5 年以下有期徒刑、拘役或 5 百元以下罰金。
中華民國刑法第321條第1 項第3 款
（加重竊盜罪）
犯竊盜罪而有左列情形之一者，處六月以上、五年以下有期徒刑
：
三、攜帶兇器而犯之者。
附表甲：
┌───┬──────┬──────┐
│編  號│物 品 名 稱 │數        量│
├───┼──────┼──────┤
│  1   │自製萬能鑰匙│ 1   支     │
├───┼──────┼──────┤
│  2   │剪      刀  │ 2   支     │
├───┼──────┼──────┤
│  3   │鉗      子  │ 1   支     │
├───┼──────┼──────┤
│  4   │油  壓  剪  │ 1   支     │
├───┼──────┼──────┤
│  5   │手      套  │ 2   雙     │
└───┴──────┴──────┘


司法院資訊處製作；財團法人民間司法改革基金會備份。
